臺灣高雄地方法院刑事判決　　　　　100年度審交易字第735號
公　訴　人　臺灣高雄地方法院檢察署檢察官
被　　　告　廖仁豪
上列被告因過失傷害案件，經檢察官提起公訴（100年度偵字第
11819號），本院裁定依簡式審判程序審理，判決如下：
    主  文
廖仁豪犯過失傷害罪，處有期徒刑貳月，如易科罰金，以新臺幣
壹仟元折算壹日。
    事  實
一、廖仁豪於民國99年9月27日下午6時30分許，騎乘車牌號碼26
    7-CBP 號普通重型機車，沿高雄縣仁武鄉（現改制為高雄市
    仁武區，下同）學府路由東往西方向行駛，行經義大二路路
    口時，本應注意汽車駕駛人駕駛汽車（包括機器腳踏車）行
    駛至交岔路口時，其行進、轉彎，應遵守燈光號誌，且依當
    時天候晴、暮光，柏油路面乾燥、無缺陷、無障礙物、視距
    良好，並無不能注意之情事，竟疏未注意號誌之指示，即貿
    然闖越紅燈繼續直行學府路。適有邵郁修騎乘車牌號碼SC7-
    638號輕型機車，於學府路停止準備直行義大二路由北往南
    方向行駛，待轉換為綠燈往前直行後，雙方閃避不及，廖仁
    豪所騎乘之上開機車因煞車側滑後，與邵郁修所騎乘之上開
    機車左側車身發生碰撞，造成邵郁修人車倒地而受有左脛骨
    開放性粉碎性骨折、左腓骨骨折、左足內踝粉碎性骨折、左
    足外踝開放性粉碎性骨折之傷害結果。嗣經在場指揮交通之
    義大保全人員蔡明煌報警，廖仁豪於肇事後在未被有偵查犯
    罪職權之機關或公務員發覺前，主動向到場處理之員警坦承
    其為車禍肇事之人而自首犯罪，並願接受裁判。
二、案經邵郁修訴由高雄市政府警察局仁武分局報告臺灣高雄地
    方法院檢察署檢察官偵查起訴。
    理  由
一、本件被告廖仁豪所犯係死刑、無期徒刑、最輕本刑為3 年以
    上有期徒刑以外之罪，其於準備程序就前揭被訴事實為有罪
    之陳述，經告知簡式審判程序之旨，並聽取其與公訴人之意
    見後，本院認無不得或不宜改依簡式審判程序進行之處，爰
    依刑事訴訟法第273條之1第1項規定，裁定本件進行簡式審
    判程序，合先敘明。
二、上揭事實，業據被告於本院審理時坦承不諱，核與證人即告
    訴人邵郁修、證人即現場指揮交通之保全人員蔡明煌於警詢
    及偵訊時所證述之情節大致相符，並有道路交通事故現場圖
    、道路交通事故調查報告表（一）（二）、道路事故初訊筆
    錄紀錄表各1份、道路交通事故談話紀錄表2份及現場勘察照
    片20張附卷足憑（警卷第10頁至第14頁、第16頁至22頁）。
    而告訴人因本件車禍受有左脛骨開放性粉碎性骨折、左腓骨
    骨折、左足內踝粉碎性骨折、左足外踝開放性粉碎性骨折之
    傷害，亦有義大醫療財團法人義大醫院99年10月10日、同年
    11月12日、同年12月8日出具之診斷書3份（警卷第24頁至第
    26頁）在卷可稽。上開車禍事故經送高雄市政府交通局車輛
    行車事故鑑定委員會進行鑑定，其鑑定之肇事經過亦與上開
    所述一致，復有前揭鑑定委員會高市車鑑字第1000003586號
    鑑定意見書1份（偵卷第19頁）可佐，為被告所不爭，此部
    分事實，自應堪予認定。
三、按車輛面對圓形紅燈表示禁止通行，不得超越停止線或進入
    路口，道路交通標誌標線設置規則第206條第5款定有明文。
    又汽車行駛至交岔路口，其行進應遵守燈光號誌；汽車行駛
    時，駕駛人應注意車前狀況，並隨時採取必要之安全措施，
    道路交通安全規則第102條第1項第1款、第94條第3項亦有明
    揭。查本件事故發生地點在高雄市仁武區○○○路與學府路
    交岔路口，而該處設有交通號誌乙節，有道路交通事故現場
    圖及道路交通事故調查報告表各1份在卷可考，且被告考領
    有重型機車駕駛執照，自應對前開規定知之甚詳，又依案發
    當時天候晴、柏油路面乾燥、無缺陷、無障礙物、視距良好
    ，客觀上並無不能注意之情形，竟疏未遵循上開交通規則，
    於行經上開交岔路口時未遵行圓形紅燈表示禁止通行，不得
    超越停止線或進入路口之燈光號誌，及未注意車前狀況，仍
    貿然闖越紅燈致煞車不及滑倒而撞擊告訴人所騎機車左側車
    身，肇致本件車禍之發生，其駕駛行為自有過失，且與告訴
    人所受前揭傷害間具有相當因果關係。從而，本件事證明確
    ，被告過失傷害之犯行，堪以認定，應依法論科。
四、核被告所為，係犯刑法第284 條第1 項前段之過失傷害罪。
    又被告於99年9月27日下午6時30許騎乘上開機車與告訴人發
    生擦撞車禍後，經警員據報前往事故現場，並於處理警員僅
    知悉犯罪事實，但不知悉犯罪人前，即主動向前來處理之警
    員坦承肇事，而願接受裁判等情，有警詢筆錄1 份在卷供參
    （警卷第4 頁），堪認被告所犯上開過失傷害部分，合乎自
    首之要件，應依刑法第62條前段規定，減輕其刑。爰審酌被
    告騎乘機車未遵守燈光號誌及未注意車前狀況，搶快而致所
    騎乘之機車與告訴人所騎之機車發生碰撞，使告訴人人車倒
    地受有如事實欄所載之骨折等傷害，傷勢顯然非輕，所為非
    是，惟念其犯後坦承犯行，態度尚可，且事發後已表示願意
    與告訴人和解，僅因賠償之金額雙方有所差距，以致無法達
    成和解等情，有刑事案件移付調解簡要紀錄、審判筆錄各1
    份（本院審交易卷第18頁、第25頁、第26頁）在卷可參，可
    見被告應有悔意，暨衡其犯罪情節、所生損害等一切情狀，
    爰量處如主文所示之刑；復斟酌被告現仍於大學就讀，經濟
    狀況小康等情，併諭知如主文所示之易科罰金折算標準。
據上論斷，應依刑事訴訟法第273 條之1 第1 項、第299 條第1
項前段，刑法第284 條第1 項前段、第62條前段、第41條第1 項
前段，刑法施行法第1 條之1 ，判決如主文。
本案經檢察官陳孟皇到庭執行職務。
中    華    民    國  100    年    11    月    9    日
                  刑事第十庭   法  官  林勳煜
以上正本證明與原本無異。
如不服本判決應於收受送達後10日內向本院提出上訴書狀，並應
敘述具體理由；如未敘述上訴理由者，應於上訴期間屆滿後20日
內向本院補提理由書（均須按他造當事人之人數附繕本）「切勿
逕送上級法院」。
中    華    民    國   100    年    11    月    9     日
                              書記官  陳莉庭
附錄本判決論罪科刑法條：
中華民國刑法第284 條第1項
因過失傷害人者，處6月以下有期徒刑、拘役或500元以下罰金，
致重傷者，處1年以下有期徒刑、拘役或500元以下罰金。